臺灣臺北地方法院刑事判決　　　　　　96年度交簡上字第36號
上　訴　人
即　被　告　甲○○
上列被告因公共危險案件，不服本院95年度北交簡字第3595號，
中華民國96年2月1日第一審刑事簡易判決（聲請簡易判決處刑案
號：95年度偵字第23942 號），提起上訴，本院管轄第二審之合
議庭判決如下：
    主  文
上訴駁回。
    事  實
一、甲○○於民國95年10月9日凌晨1時許，與友人在臺北市○○
    ○路與基隆路附近聚餐，席間飲用啤酒數杯，飲至當日凌晨
    2 時許結束，已達不能安全駕駛動力交通工具之程度，竟仍
    駕駛車牌號碼8656-NT號自用小客車行駛於道路。於當日3時
    10分許，行經台北市麥帥二橋台北往內湖方向時，遭正在該
    路段執行酒測勤務之員警乙○○攔查。員警於其搖下車窗時
    ，發覺其身上傳出酒氣，確認其有酒後駕車之情事，當場命
    其接受酒測，但甲○○未立即依員警要求吹氣，直至當日3
    時22分許，始順利完成酒測，並測得其呼氣之酒精濃度為0.
    78MG/L，而悉上情。
二、案經臺北市政府警察局松山分局報告臺灣臺北地方法院檢察
    署檢察官偵查後聲請簡易判決處刑。
    理  由
一、訊據被告甲○○固坦承於上揭時、地飲用酒類後，駕駛上開
    自用小客車行經台北市麥帥二橋台北往內湖方向時，遭警攔
    檢查獲，以及經警當場施測結果其酒後呼氣之酒精濃度0.78
    MG/L等情不諱。惟矢口否認有何公共危險之犯行，並辯稱:
    當天雖有飲酒，但其所作之生理平衡檢測均屬正常，足認其
    仍可安全駕駛云云。惟查:
  (一)被告甲○○於上揭時、地飲用酒類後，駕駛上開自用小客車
    行經台北市麥帥二橋台北往內湖方向時，遭警攔檢而查獲，
    以及經警當場施測結果其酒後呼氣之酒精濃度0.78MG/L等情
    ，業據被告自白在案，核與證人乙○○於本院審理時結證相
    符（參本院96年4月26日審判筆錄），並有證人乙○○職務
    上所製作酒測單一紙在卷可稽（參偵卷第19頁）。
  (二)依據醫學文獻，認吐氣所含酒精濃度達每公升0.25毫克者，
    有輕度協調功能降低之現象；每公升達0.5毫克者，有反應
    較慢、感覺減低、影響駕駛之現象；每公升達0.75毫克者，
    有思考改變、個性行為改變之現象；每公升達1毫克者，有
    步態不穩、噁心想吐、精神混惑不清晰之現象，此亦有行政
    院國軍退除役官兵輔導委員會臺北榮民總醫院88年8月5日（
    88）北總內字第26868號著有函釋可參（見原審卷）。準此
    ，駕駛人之生理狀況常受酒精相當程度之影響，注意力及反
    應能力降低，其駕駛能力受影響，不足以應付駕駛交通工具
    之各種狀況，其駕駛行為將對其他用路人造成一般之危險性
    ，於此而認為當呼氣酒精濃度達每公升0.55毫克時，已不能
    安全駕駛，應屬合乎科學證據，當為可採。本件被告酒後吐
    氣之酒精濃度已達每公升0.78毫克，足見其飲酒後已達不能
    安全駕駛之程度。
  (三)被告雖執上詞置辯，惟按刑法第185條之3規定之「服用酒類
    不能安全駕駛動力交通工具而駕駛」罪，係抽象危險犯，並
    不以發生具體危險為必要，亦即所謂酒醉狀態，僅須一般評
    價程度達於對車輛駕駛行為失其必要之注意力或判斷力之虞
    ，即為已足，至實際上對駕駛行為發生具體危險與否，則非
    所問。而承前所述，依醫學醫學文獻，一般人飲用酒類後，
    當其吐氣所含酒精濃度每公升達0.5毫克者，即有反應較慢
    、感覺減低、影響駕駛之現象；每公升達0.75毫克者，有思
    考改變、個性行為改變之現象。而被告當時酒後吐氣之酒精
    濃度已高達每公升0.78毫克，足見其已達於對車輛駕駛行為
    之注意力、反應力、操控力、判斷力及感知能力均降低之程
    度，而有不能安全駕駛動力交通工具之虞。至被告駕駛過程
    中有無發生具體危險、生理平衡檢測結果正常與否，均無礙
    於被告飲酒後「不能安全駕駛動力交通工具」之認定，亦不
    影響刑法第185條之3「服用酒類不能安全駕駛動力交通工具
    而駕駛」罪之成立。且查，依被告所述，其係於當日凌晨2
    時許結束飲酒，於3時10分許遭警攔檢，而依證人乙○○於
    本院審理時之證詞，攔檢被告約一小時後始將之帶回警局進
    行生理平衡檢測並製作筆錄等語在案（參同上日筆錄）。參
    之卷附之被告當時施作之酒測單上記載之時間為當日3時22
    分，而其第一次之調查筆錄開始之時間為當日4時30分（參
    偵卷第19、7頁）。足認證人乙○○此部分之證詞確與事實
    相符，可以採信。被告製作上開生理平衡檢測表之時間既與
    其為警查獲之時間既相隔一小時之久，則其製作上開生理平
    衡檢測表時所呈現之生理狀況客觀上已不能完全呈現其為警
    查獲時之情形。是縱被告之生理平衡檢測均為正常，仍不能
    據以推認被告在遭警攔查前確可安全駕駛，而無公共之危險
    ，附此敘明。
  (四)綜合上述，本件被告酒後已達不能安全駕駛車輛而仍駕駛之
    公共危險犯行，事證明確，洵堪認定，應依法論科。
二、核被告甲○○所為，係犯刑法第185條之3之之服用酒類不能
    安全駕駛動力交通工具而駕駛罪。原審認被告罪證明確，因
    而援引刑事訴訟法第449條第1項前段（漏列第3項）、第454
    條第2項，刑法第185條之3、第42條第3 項前段、刑法第1條
    之1規定，量處被告罰金新臺幣6萬8000元，並諭知易服勞役
    之折算標準，經核認事用法均無違誤，量刑亦稱妥適。本件
    被告上訴意旨否認其酒後已達不能安全駕駛，為無理由，應
    予駁回。
據上論斷，應依刑事訴訟法第455條之1第1項、第3項、第368 條
，判決如主文。
本案經檢察官陳焜昇到庭執行職務。
中　　華　　民　　國　　96　　年　　5　　月　　10　　日
　　　　　　　　　刑事第四庭審判長法　官  劉慧芬
　　　　　　　　　　　　　  　　  法　官  呂政燁
　　　　　　　　　　　　　　　　  法　官  李桂英
不得上訴。
                                  書記官  黃鈴容
中　　華　　民　　國　　96　　年　　5　　月　　10　　日
附錄本案論罪科刑法條全文：
刑法第185條之3：
（重大違背義務致交通危險罪）
服用毒品、麻醉藥品、酒類或其他相類之物，不能安全駕駛動力
交通工具而駕駛者，處1年以下有期徒刑、拘役或3萬元以下罰金
。
